臺灣雲林地方法院刑事判決　　　　　　　95年度訴緝字第27號
公　訴　人　臺灣雲林地方法院檢察署檢察官
被　　　告　甲○○
上列被告因毒品危害防制條例案件，經檢察官提起公訴（94年度
毒偵字第1296號）及移送併辦（臺灣桃園地方法院檢察署檢察官
94年度毒偵字第6064號），被告於準備程序進行中就被訴事實為
有罪之陳述，本院合議庭裁定進行簡式審判程序，判決如下：
    主  文
甲○○連續施用第一級毒品，累犯，處有期徒刑玖月，扣案之第
一級毒品海洛因淨重共壹點捌公克及含有毒品海洛因成分殘留之
殘渣袋貳個，均沒收銷燬之；包裹上開海洛因之包裝袋共貳個及
扣案之注射針筒肆支、白粉包，均沒收。又連續施用第二級毒
品，累犯，處有期徒刑柒月，扣案之玻璃球吸食器壹個沒收。應
執行有期徒刑壹年貳月，扣案之上開毒品海洛因及含有毒品海洛
因成分殘留之殘渣袋貳個，均沒收銷燬之；包裝袋共貳個、注射
針筒肆支、白粉包、玻璃球吸食器壹個，均沒收。
    事  實  及  理  由
一、本件係經被告甲○○於準備程序進行中就被訴事實為有罪之
    陳述，而經本院合議庭裁定以簡式審判程序審理，則依刑事
    訴訟法第273 條之2 、同法第159 條第2 項之規定，不適用
    傳聞法則有關限制證據能力之相關規定；並得依同法第310
    條之2 之準用同法第454 條之規定製作略式判決書，僅需記
    載犯罪事實、證據名稱及應適用之法條，並得以簡略方式為
    之，合先敘明。
二、犯罪事實：甲○○前因施用毒品案件，經法院裁定送強制戒
    治，嗣經法院裁定停止戒治並付保護管束，於民國91年5 月
    31日釋放出所，於91年7 月20日保護管束期滿未經撤銷，視
    為執行完畢；所涉刑事案件部分則經本院於90年8 月22日以
    90年度訴緝字第16號判處應執行刑有期徒刑1 年確定，於93
    年7 月22日假釋出監，於93年8 月24日縮刑假釋期滿，以已
    執行論。詎仍不知悔改，於上開強制戒治執行完畢釋放後5
    年內，復基於施用第1 級毒品海洛因之概括犯意，自94年3
    月中旬某日起至94年11月1 日晚上10時許止，在雲林縣褒忠
    鄉新湖村新湖52之5 號、雲林縣二崙鄉○○村○○路21號、
    雲林縣崙背鄉阿勸村鹽園87號、臺北縣板橋市湳雅夜市某火
    鍋店內等處，以將海洛因摻水後置於針筒內注射身體之方式
    ，連續施用第1 級毒品海洛因多次；另基於施用第2 級毒品
    甲基安非他命（起訴書及併辦意旨書均誤載為安非他命）之
    概括犯意，自94年7 月4 日晚上11時許起至94年11月1 日中
    午11時許止，在雲林縣褒忠鄉新湖村新湖52之5 號、雲林縣
    二崙鄉○○村○○路21號、雲林縣崙背鄉阿勸村鹽園87號等
    處，以將甲基安非他命置於玻璃球吸管內燒烤後吸食其煙之
    方式，連續施用第2 級毒品甲基安非他命多次。嗣分別於(一)
    94年7 月5 日下午1 時許，在雲林縣崙背鄉阿勸村鹽園87號
    為警查獲，並扣得以其所有之包裝袋包裹之毒品海洛因1 小
    包（淨重0.12公克）及其所有供施用海洛因所用之注射針筒
    2 支，經警採尿送驗，檢出毒品嗎啡及甲基安非他命陽性反
    應；(二)94年11月1 日（併辦意旨書誤載為11月11日）晚上11
    時50分許，在國道3 號公路南向72公里處，因搭乘廖紋佃駕
    駛之車牌號碼9R-5726 號自用小客車為警攔停而查獲，並扣
    得以其所有之包裝袋包裹之毒品海洛因1 包（淨重1. 68 公
    克）、有毒品海洛因成分殘留之殘渣袋2 個及其所有供施用
    海洛因所用之注射針筒2 支、白粉3 包；其所有供施用甲基
    安非他命所用之玻璃球吸食器1 個，經警採尿送驗，檢出毒
    品嗎啡及甲基安非他命陽性反應而悉上情。
三、前項犯罪事實，有下列證據可資為佐：
    (一)被告甲○○於警詢、偵查及本院審理時供認不諱。
    (二)雲林縣警察局西螺分局查獲煙毒麻管嫌犯尿液送檢真實姓
      名對照表、雲林縣衛生局94年7 月26日煙毒尿液檢驗成績
      書、臺灣檢驗科技股份有限公司94年9 月7 日濫用藥物尿
      液檢驗報告各1 份；國道公路警察局第六警察隊94年11月
      份移送煙毒麻醉藥品人犯尿液檢體編號對照表、臺灣尖端
      先進生技醫藥股份有限公司94年11月9 日濫用藥物檢驗報
      告各1 份。
    (三)法務部調查局94年9 月30日調科壹字第160002758 號、95
      年1 月10日調科壹字第080010440 號鑑定通知書各1 份。
    (四)扣案之注射針筒4 支、玻璃球吸食器1 個。
    (五)臺灣高等法院被告前案紀錄表1 份。
四、按行為後法律有變更者，應將行為時之法律與裁判時之法律
    比較適用最有利於行為人之法律；又新舊刑法關於刑之規定
    ，雖同採從輕主義，惟比較時仍應就罪刑有關之共犯、未遂
    犯、想像競合犯、牽連犯、連續犯、結合犯，以及累犯加重
    、自首減輕暨其他法定加減原因與加減例等一切情形，綜其
    全部罪刑之結果而為比較，再適用有利於行為人之法律處斷
    ，而不得一部割裂分別適用不同之新舊法（最高法院24年上
    字第4634號判例意旨、95年度第8 次刑事庭會議決議參照）
    。本件被告行為後，刑法已於94年1 月7 日修正、94年2 月
    2 日公布，並於95年7 月1 日施行，其中：(一)刑法第47條關
    於累犯之規定已經修正，惟本件被告依修正前後之刑法規定
    均構成累犯，新舊法比較結果，新法對被告並無較有利之情
    形；(二)刑法第56條連續犯之規定業已刪除，此刪除雖非犯罪
    構成要件之變更，但顯已影響行為人刑罰之法律效果，自屬
    法律有變更，比較新舊法結果，以適用舊法論以1 罪對被告
    較為有利；(三)被告行為時之刑法第51條第5 款規定：「宣告
    多數有期徒刑者，於各刑中之最長期以上，各刑合併之刑期
    以下，定其刑期。但不得逾20年。」，惟修正後該款則規定
    為：「宣告多數有期徒刑者，於各刑中之最長期以上，各刑
    合併之刑期以下，定其刑期。但不得逾30年。」，修正後之
    規定，將宣告多數有期徒刑定執行刑之上限，由修正前之不
    得逾20年，提高為不得逾30年，其餘則無不同，比較結果，
    修正後之規定並未較有利於行為人。是綜其全部罪刑之結果
    而為比較，以修正前之刑法較有利於被告，應一體適用修正
    前之刑法規定論處，合先敘明。
五、按海洛因、甲基安非他命分別為毒品危害防制條例第2 條第
    2 項第1 、2 款所明定之第1 級毒品、第2 級毒品。核被告
    所為，係犯毒品危害防制條例第10條第1 項之施用第1 級毒
    品罪，及同條第2 項之施用第2 級毒品罪。其非法持有第1
    級毒品海洛因、第2 級毒品甲基安非他命之低度行為，已為
    其施用之高度行為所吸收，均不另論罪。被告先後多次施用
    第1 、2 級毒品之犯行，均時間緊接，所犯構成要件相同，
    顯係基於概括犯意反覆實施，均為連續犯，應依修正前刑法
    第56條之規定論以1 罪，並各加重其刑。被告所犯上開2 罪
    ，犯意各別，行為互異，應予分論併罰。又被告有如犯罪事
    實欄所述之前案科刑及執行紀錄，有卷附臺灣高等法院被告
    前案紀錄表可按，其受有期徒刑之執行完畢，5 年以內再犯
    有期徒刑以上之罪，為累犯，應依修正前刑法第47條之規定
    ，各遞加重其刑。另被告施用毒品海洛因之時間為自94年3
    月中旬某日起至94年11月1 日晚上10時許止，施用第2 級毒
    品甲基安非他命之時間為自94年7 月4 日晚上11時許至94
    年11月1 日中午11時許，業據被告供承在卷，公訴意旨認被
    告施用毒品海洛因之時間為93年7 月22日假釋出監後某日起
    至94年11月1 日晚上10時許止，施用毒品甲基安非他命之時
    間係自94年7 月5 日為警採尿回溯96小時內之某時至94年9
    月間某日止，容有未洽，附此敘明。爰審酌被告前因施用毒
    品，經強制戒治之處分後猶犯同罪行、其犯罪本質上為戕害
    自我身心健康之行為，尚未嚴重破壞社會秩序或侵害他人權
    益，及其犯後坦承犯行、態度良好等一切情狀，分別量處如
    主文所示之刑，並依修正前刑法第51條第5 款之規定，定其
    應執行之刑。扣案如主文所示之毒品海洛因，係查獲之第1
    級毒品，而殘渣袋2 個，經法務部調查局鑑定結果，認均有
    毒品海洛因成分殘留，有法務部調查局95年1 月10日調科壹
    字第080010440 號鑑定通知書在卷可參，足認該殘渣袋2 個
    與毒品海洛因無法完全析離，應認屬於毒品海洛因之一部分
    ，不問屬於犯人與否，均應依毒品危害防制條例第18條第1
    項前段規定沒收銷燬之。至包裹上開毒品海洛因之包裝袋2
    個，並非不可與毒品分離，其係毒品之外包裝，用於包裹海
    洛因，乃被告所有供施用第1 級毒品海洛因所用之物，另注
    射針筒4 支、白粉3 包，亦係被告所有供施用海洛因所用之
    物；玻璃球吸食器1 個，係被告所有供施用甲基安非他命所
    用之物，均據被告供明在卷，均依修正前刑法第38條第1 項
    第2 款之規定沒收之。
六、據上論斷，應依刑事訴訟法第273 條之1 第1 項、第299 條
    第1 項前段、第310 條之2 、第454 條第1 項，毒品危害防
    制條例第10條第1 項、第2 項、第18條第1 項前段，刑法第
    2 條第1 項前段、第11條前段，修正前刑法第56條、第47條
    、第51條第5 款、第38條第1 項第2 款，判決如主文。
本案經檢察官乙○○到庭執行職務。
中　　華　　民　　國　　96　　年　　3 　　月　　19　　日
                  刑事第三庭    法  官　王　素　珍
以上正本證明與原本無異。
如不服本判決，應於判決收受後10日內，向本院提出上訴狀（須
附繕本）。
                                書記官　李　達　成
中　　華　　民　　國　　96　　年　　3 　　月　　20　　日
附錄本案論罪科刑法條：
毒品危害防制條例第10條
施用第一級毒品者，處6 月以上5 年以下有期徒刑。
施用第二級毒品者，處3 年以下有期徒刑。
